宣示判決筆錄
原      告  洪丞禹  
被      告  林隆祥  



上列當事人間111年度中簡字第2274號請求損害賠償事件，於中
華民國111年8月12日上午11時5分整在臺灣臺中地方法院臺中簡
易庭宣示判決，出席職員如下：
    法      官  林筱涵
    書  記  官  洪加芳
朗讀案由。
法官朗讀主文宣示判決如下：
    主      文
被告應給付原告新臺幣貳拾肆萬參仟零陸拾元，及自民國一一一
年五月四日起至清償日止，按週年利率百分之五計算之利息。
本判決得假執行。
    事實及理由之要領
一、原告主張：被告基於意圖為自己不法所有之竊盜、以不正方
    法由自動付款設備取得他人財物、詐欺得利及行使偽造準私
    文書之犯意，分別於如附表所示之時間、地點，以如附表編
    號1、2所示之方式，竊取、詐領原告之財物，及行使偽造之
    電磁紀錄準私文書而取得如附表編號3所示之不法利益。又
    被告前開犯罪之行為，業經本院以110年度易字第2269號、1
    11年度易字第19、129、163、366、444、581、599號、111
    年度訴字第567號刑事判決判處有期徒刑7月、7月、4月在案
    ，被告自應對原告負侵權行為損害賠償責任。為此，爰依侵
    權行為之法律關係提起本件訴訟，並聲明：被告應給付原告
    243,060元，及自起訴狀繕本送達翌日起至清償日止，按週
    年利率百分之5計算之利息。
二、上開原告主張之事實，業據其提出損失明細表、存摺封面及
    內頁交易明細表為證，並經本院依職權調取本院110年度易
    字第2269號、111年度易字第19、129、163、366、444、581
    、599號、111年度訴字第567號刑事卷宗核閱屬實。被告已
    於相當時期受合法之通知，而於言詞辯論期日不到場，亦未
    提出準備書狀爭執，依民事訴訟法第436條第2項適用同法第
    280條第3項、第1項之規定，視同自認，是堪信原告所陳上
    情為真正。
三、按因故意或過失，不法侵害他人之權利者，負損害賠償責任
    。故意以背於善良風俗之方法，加損害於他人者亦同，民法
    第184條第1項定有明文。本件被告竊取原告財物、盜領原告
    存款及購買遊戲點數，係故意不法侵害原告之財產權，致原
    告受有243,060元之財產損失，依上開規定，被告自應對原
    告負侵權行為損害賠償之責。從而，原告本於侵權行為之法
    律關係，請求被告給付原告243,050元，及自刑事附帶民事
    訴訟起訴狀繕本送達翌日即民國111年5月4日起（見附民卷
    第13頁）至清償日止，按週年利率百分之5計算之利息，為
    有理由，應予准許。
四、原告提起本件刑事附帶民事訴訟，而由本院刑事庭依刑事訴
    訟法第504條第1項規定，裁定移送前來，依同條第2項規定
    免繳納裁判費，且於本院審理期間，亦未滋生其他訴訟必要
    費用，茲參酌臺灣高等法院暨所屬法院95年度法律座談會意
    旨，自無庸為訴訟費用負擔之諭知，併予敘明。
五、假執行宣告之依據：民事訴訟法第389條第1項第3款。
如不服本判決，應於送達後20日內，向本院提出上訴狀並表明上
訴理由，如於本判決宣示後送達前提起上訴者，應於判決送達後
20日內補提上訴理由書（須附繕本）。
中　　華　　民　　國　　111 　年　　8 　　月　　12　　日
                  臺灣臺中地方法院臺中簡易庭
                                  法  官  林筱涵
                                  書記官  洪加芳
以上正本證明與原本無異。
中　　華　　民　　國　　111 　年　　8 　　月　　12　　日
                                  書記官  洪加芳 　
附表：
編號 被害人 犯罪時間、地點及方式 犯罪所得之物品/財物 1 原告 被告於110年10月6日凌晨1時10分許，至臺中市○○區○○街00號原告之住處，因大門未上鎖，被告遂逕行侵入屋內，徒手竊取原告之右列財物，得手後離去。 藍色皮包1個（內有花旗銀行等信用卡10張、臺灣銀行、郵局提款卡各1張、身分證、健保卡） 2  被告另行起意，於110年10月6日凌晨1時33分起，以前開竊得原告之臺灣銀行帳號000000000000號提款卡，至臺中市○○區○○路0段000號之潭子農會自動櫃員機，輸入密碼即原告之生日，以此不正方法由自動付款設備取得原告之財物。 提領7筆現金： 5,000元、2萬元、2萬元、2萬元、2萬元、2萬元、2萬元，共計125,035元（含提領手續費35元）。   被告再同日凌晨2時22分起，以前開竊得之臺灣銀行提款卡至臺中市豐原區臺灣銀行豐原分行自動櫃員機提領現金2萬元，並轉帳3萬元至前開竊得原告之郵局帳號00000000000000號帳戶（另支付轉帳手續費10元，此部分刑事判決漏未記載）；再持該郵局提款卡，至臺中市豐原區臺灣銀行豐原分行自動櫃員機輸入密碼即原告生日，提領9,000元、2萬元、1萬元（含手續費共15元），以此不正方法由自動付款設備取得原告之財物。 先以原告之臺灣銀行金融卡提領2萬元，再由原告之郵局帳戶提領9,000元、2萬元、1萬元，共提領5萬9015元（含提領手續費15元） 3  被告另行起意，於110年10月6日7時2分起，在網路遊戲網站商店，輸入前開竊得之原告之臺灣銀行提款卡資料，用以支付購買遊戲（天堂）點數卡之款項，行使該偽造之電磁紀錄準私文書，足生損害於原告。 扣款7筆，共支付59,000元